# 某有限责任公司以增资方式向有限合伙企业（员工持股平台）发行限制性股权

提问人：tony868lamy 时间：2020-12-17 23:25:52
案例案例 11 ：：某有限责任公司于 2019 年 12 月 31 日以增资方式（以新增注册资本定价，不存在资本溢价）向ABC有限合伙企业（员工持股平台 1 ）关键管理人员间接发行限制性股权，对应 100 万元注册资本，占增资后注册资本的5%。
1 ）被授予的限制性股权的解锁条件设定为服务期满 5 个完整会计年度；
2 ）若是在服务期内出现离职情形，有限合伙企业GP（有限责任公司实控人）必须按该离职员工间接持有的限制性股权出资成本价格赎回；
3 ）若是服务期满五年解锁后出现离职的情形，该有限合伙企业GP（有限责任公司实控人）有权利（但无义务）按其原出资金额*1.5倍价格进行回购。
问题讨论 11 ：：
若该限制性股权发行构成以权益结算的股份支付，“等待期”的判定是多长时间？ 是否为服务满 5 个完整会计年度？
案例案例 22 ：：
若同时又以同等价格 增资方式向EFG有限合伙企业（员工持股平台 2 ）发行预留的（下一年度有关激励对象的绩效考核通过后方可行权认购的）限制性股权，对应 100 万元注册资本（即先由原股东自行搭建的持股平台 2 认缴，尚未实缴），该预留待行权的部分占增资后注册资本的5%。
符合行权条件进行认购后的限制性股权的解锁条件为：激励对象自行权之日起服务期满 4 个完整会计年度。
问题讨论 22 ：：
预留进行后续激励的待行权认购限制性股权的授予日是否同为 2019 年 12 月 31 日？该 100 万元限制性股权的公允价值是否与 案例一已授予的 100 万元限制性股权相等？

回答人：chenyiwei
1 、这种情况下，激励对象不可能享有或承担标的股权公允价值变动的风险和收益，最多可以享有的收益金额为原出资金额的50%，所以最多只能算是利润分享计划，不是股份支付。
2 、授予日为与激励对象签订激励协议且获得批准的日期，不是原持股平台增资日。

提问人：tony868lamy 时间：2020-12-19 12:53:05
我也是有同样的看法。案例中2019-12-31授予日表述的确过于草率，多谢陈老师提点!
个人观点：案例中最为关键的是在限制性股权解锁后（持股平台）有限合伙企业LP并未间接拥有该股权对应合伙企业财产份额的完整收益权，且该（持股平台）有限合伙企业GP也并未因此承担了以该权益工具为基础通过价值增值变动计量方式确定的负债。
（一）企业会计准则 第 11 号–股份支付：直接授予股票，或授予以股票价值增值为基础确定债务的权益工具。比如股票期权、限制性股票或股票增值权等。
即：公司通过持股平台提供激励措施，成立该持股平台的目的是为了获取员工的服务，持股平台只能投资标的公司股权，员工满足服务期限或业绩考核条件时解锁，获得各自被授予股权对应的财产份额，且最终退出时其财产份额收益金额依据持股平台持有的对应股权价格来决定，则属于股份支付准则定义的股份支付范畴。
（二）企业会计准则 第 9 号 –职工薪酬：不给股权，且员工激励收益计价方法与股权价值没有等同变动关系；或 虽然在形式上授予了员工相应股权（不论是直接持股还是间接持股方式），但员工享有的股权收益计价方法与股权价值没有等同变动关系，则属于职工薪酬准则定义的长期利润分享计划范畴。
即：解锁后，作为公司员工+股东双重身份 参与持股平台获得的最终收益与公司未来的盈利直接挂钩（比如：每年的分红），和股权价格增值无关，则属于“长期利润分享计划”，即其他长期职工福利，应适用职工薪酬准则。
基于上述职工薪酬-长期利润分享利润的分析结论，那么接下来双我们将面临两个会计问题：
1. 限制性股权解锁后、员工离职时，持股平台GP具有权利但无义务 以员工出资1.5倍的价格回购。这里的0.5倍，假设扣除出资的等期资金时间价值，超出部分如何进行会计处理？视同企业员工离职补偿吗？
2.限制性股权解锁后、员工离职时，持股平台GP不行权，在此之后原职员以非员工身份继续作为LP持有合伙企业财产份额。此时，以非员工身份分享股权分红收益，在公司层面是否应当作为正常的股东分红而非职工薪酬进行会计处理？

回答人：chenyiwei
1 、超出部分按离职补偿（辞退福利）处理。 2 、正常的股东分红。